ACORDAO-COMPLETO-2484951

ACÓRDÃO DE RELAÇÃO

ACÓRDÃO DE RELAÇÃO 389/2022 ATA 8/2022 - PLENÁRIO

Acórdão 389/2022-TCU-Plenário
Considerando que o recurso de revisão, conforme estatuído no art. 35, incisos I, II e III, da Lei 8.443/1992, deve ser fundado em erro de cálculo; falsidade ou insuficiência de documentos em que se tenha fundamentado o acórdão recorrido; e na superveniência de documentos novos com eficácia sobre a prova produzida;
Considerando, dessa maneira, que o presente recurso não está fundado em nenhuma das hipóteses descritas no dispositivo supracitado;
Considerando os pareceres uniformes da unidade técnica e do Ministério Público junto ao TCU pugnando pelo não conhecimento do presente recurso;
Os Ministros do Tribunal de Contas da União, reunidos em sessão do Plenário, ACORDAM, por unanimidade, com fundamento no art. 35 da Lei 8.443/1992, c/c o art. 288, do Regimento Interno do TCU, de acordo com os pareceres uniformes emitidos nos autos, em não conhecer do recurso e determinar o seu arquivamento, após comunicação ao recorrente, do teor deste acórdão, bem como do exame de admissibilidade de peça 183.
1. Processo TC-Processo 011.306/2015-7 (TOMADA DE CONTAS ESPECIAL) 
	1.1. Apensos: Processo 034.217/2016-9 (COBRANÇA EXECUTIVA) ; Processo 032.540/2011-6 (REPRESENTAÇÃO) ; Processo 034.216/2016-2 (COBRANÇA EXECUTIVA) ; Processo 034.218/2016-5 (COBRANÇA EXECUTIVA) ; Processo 034.219/2016-1 (COBRANÇA EXECUTIVA) 
	1.2. Responsáveis: Daniel Wagner Vieira de Lima (XXX.883.344-XX) ; Marcos Antonio dos Santos (XXX.532.524-XX) ; Robson Nascimento de Farias (XXX.254.504-XX) ; Valter dos Santos Canuto (XXX.284.224-XX) .
	1.3. Recorrente: Robson Nascimento de Farias (XXX.254.504-XX) .
	1.4. Órgão/Entidade: Prefeitura Municipal de Traipu - AL.
	1.5. Relator: Ministro Benjamin Zymler.
	1.6. Representante do Ministério Público: Procuradora-Geral Cristina Machado da Costa e Silva.
	1.7. Relator da deliberacao recorrida: Ministro Raimundo Carreiro
	1.8. Unidades Técnicas: Secretaria de Recursos (Serur) ; Secretaria de Controle Externo de Tomada de Contas Especial (SecexTCE) .
	1.9. Representação legal: Arykoerne Lima Barbosa (10.248/OAB-AL) , representando Robson Nascimento de Farias; Jonny Lucas Farias da Silva (16.401/OAB-AL) , Marcelo Tadeu Lemos de Oliveira (16.100/OAB-AL) e outros, representando Daniel Wagner Vieira de Lima. 
	1.10. Determinações/Recomendações/Orientações: não há.

Prefeitura Municipal de Traipu - AL.

Daniel Wagner Vieira de Lima (XXX.883.344-XX); Marcos Antonio dos Santos (XXX.532.524-XX); Robson Nascimento de Farias (XXX.254.504-XX); Valter dos Santos Canuto (XXX.284.224-XX).

DANIEL WAGNER VIEIRA DE LIMA

BENJAMIN ZYMLER

Ministro Raimundo Carreiro

Arykoerne Lima Barbosa (10.248/OAB-AL), representando Robson Nascimento de Farias; Jonny Lucas Farias da Silva (16.401/OAB-AL), Marcelo Tadeu Lemos de Oliveira (16.100/OAB-AL) e outros, representando Daniel Wagner Vieira de Lima.

Procuradora-Geral Cristina Machado da Costa e Silva.

TOMADA DE CONTAS ESPECIAL (TCE)

Secretaria de Recursos (Serur); Secretaria de Controle Externo de Tomada de Contas Especial (SecexTCE).